# 请教陈版，在建工程转固时点

提问人：zijun0129 时间：2022-08-18 11:09:31
公司有一个在建综合楼（包括厂房、研发中心、员工宿舍等），消防验收时间是 2022 年 8 月， 8 月末有很多装修才刚开始，装修完毕达到预定可使用状态的时间预计在 9 月底 10 月初， 10 月底正式开始搬迁。
我看到有些案例，以消防验收时间作为转固时点。但是在消防验收完成时间其实很多装修还没完成，我理解尚未达到预定可使用状态。请教陈版，是以消防验收时间转固还是装修完成时间转固更为合适及谨慎？还是说，主体工程在消防验收完成当月转固，装修工程在装修完毕时转固，并且主体工程和装修工程可能存在不同的折旧年限？
其次，想请问下是否需要将厂房、研发中心、宿舍楼等分别作为单项固定资产列示呢？如果需要，请问一些共有费用（如设计费、土方平整费、装修费等等）应如何分摊？直接按面积分摊可行吗？
另外，不管是在 8 月份转固还是 9 月份转固，可能均存在一些尚未发生的后续支出（如绿化、停车场等）。请问这种后续支出是在转固时点需要预提，还是待实际发生时计入单项固定资产？

回答人：chenyiwei
应当将房屋的主体结构和装修分别确认为两项固定资产。主体工程在消防验收完成当月转固，装修工程在装修完毕时转固，并且主体工程和装修工程可能存在不同的折旧年限。
如果该综合楼是作为一个连在一起的整体，一并立项开工的，则可以将“综合楼”的主体结构本身合并列为一项固定资产，但其折旧应采用一定的系统、合理的方式（如根据面积占比）分别列入不同的成本、费用项目。
后续支出在转固时点无需计提，因为绿化、停车场等都属于相对独立的单项资产，后续实际发生时再确认固定资产即可。